臺灣高等法院刑事裁定
111年度抗字第1226號
抗  告  人  
即  被  告  郭仲智



上列抗告人即被告因搶奪等案件（臺灣基隆地方法院111年度訴
字第218號），聲請具保停止羈押，不服臺灣基隆地方法院中華
民國111年7月22日裁定（111年度聲字第565號），提起抗告，本
院裁定如下：
    主  文
抗告駁回。
    理  由
一、原裁定意旨略以：抗告人即被告郭仲智因搶奪、竊盜案件（
    原審法院111年度訴字第218號，下稱本案），前經原審法院
    受命法官訊問後，坦承全部犯行，參酌卷附事證，認其涉犯
    刑法第325條第1項之搶奪罪（3罪）、同法第320條第1項之
    竊盜罪（2罪），犯罪嫌疑重大，且有事實足認其有反覆實
    行搶奪、竊盜犯罪之虞，而有羈押之必要，爰依刑事訴訟法
    第101條之1第1項第5款、第6款之規定，裁定自民國111年6
    月20日起羈押3月在案，此有原審法院押票附卷可憑（見原
    審法院111年度訴字第218號卷【下稱原審訴字卷】第70-1至
    70-3頁）。聲請意旨雖以本案業經判決且抗告人對本案深感
    抱歉等語為由，請求限制住居停止羈押，惟抗告人於本案11
    1年6月22日準備程序時坦承犯行，經原審法院合議庭於同日
    裁定由受命法官獨任進行簡式審判程序，並於同日辯論終結
    ，嗣於111年7月7日經原審法院以111年度訴字第218號判決
    各判處有期徒刑7月（搶奪，共3罪）、3月（竊盜，共2罪）
    ，自堪認其犯罪嫌疑重大。又抗告人前於111年3月28日涉犯
    竊盜案件（臺灣基隆地方檢察署【下稱基隆地檢署】111年
    度偵字第2901號），復於111年3月28日涉犯搶奪未遂案件（
    臺灣士林地方檢察署【下稱士林地檢署】111年度偵字第785
    4號），並因上開搶奪未遂案件，於111年3月30日經臺灣士
    林地方法院（下稱士林地院）裁定羈押，嗣於111年4月18日
    釋放出所，此有本院被告前案紀錄表、起訴書及聲請簡易判
    決處刑書各1份在卷可稽（見原審訴字卷第9至56頁），而抗
    告人本案3件搶奪犯行、2件竊盜犯行，犯罪時間係111年3月
    29日、111年4月26日、28日、29日，顯見抗告人上揭犯行均
    係於密集時間內為之，自有事實足認其有反覆實施搶奪、竊
    盜犯罪之虞，有刑事訴訟法第101條之1第1項第5款、第6款
    之羈押原因。經原審法院斟酌抗告人所涉本案之情節、國家
    刑事司法權之有效行使、社會秩序及公共利益、抗告人人身
    自由及防禦權受限制之程度等情事，認命抗告人具保、責付
    或限制住居等侵害較小之手段，均無法達成預防性羈押保護
    社會安全之目的，而有羈押之必要。從而，本件聲請為無理
    由，應予駁回等語。
二、抗告意旨略以：抗告人所犯為輕罪，且已坦承犯行，犯後態
    度尚可，爰聲請限制住居，並每日到派出所報到，以代替羈
    押處分云云。
三、按被告及得為其輔佐人之人或辯護人，得隨時具保，向法院
    聲請停止羈押，刑事訴訟法第110條第1項定有明文。羈押被
    告之目的，其本質在於確保訴訟程序得以順利進行、或為確
    保證據之存在與真實或為確保嗣後刑罰之執行，而對被告所
    實施剝奪其人身自由之強制處分。被告有無羈押必要，法院
    僅須審查被告犯罪嫌疑是否重大、有無羈押原因以及有無賴
    羈押以保全偵審或執行之必要，由法院就具體個案情節予以
    斟酌決定，如就客觀情事觀察，法院許可羈押之裁定或延長
    羈押之裁定，在目的與手段間之衡量並無明顯違反比例原則
    情形，即無違法或不當可言，關於羈押原因之判斷，尚不適
    用訴訟上之嚴格證明原則。
四、經查：
　㈠抗告人因本案，經原審訊問後，已坦承犯行，並經原審審酌
    卷內事證，認抗告人涉犯本案罪嫌重大，且有事實足認抗告
    人有反覆實行同一搶奪、竊盜犯罪之虞，故認抗告人有刑事
    訴訟法第101條之1第1項第5、6款之羈押原因，非予羈押，
    顯難進行審判或執行，而有羈押之必要，已於111年6月20日
    起執行羈押3月，有本院在監在押全國紀錄表、被告前案紀
    錄表、原審111年6月20日訊問筆錄、押票暨附件等件附卷可
    稽（見原審訴字卷第65至70-7頁、本院卷第17至65頁）。
　㈡抗告人雖執前詞提起抗告。惟查，抗告人因另涉犯竊盜案件
    （下稱前案竊盜案件），經基隆地檢署檢察官以111年度偵
    字第2901號聲請簡易判決處刑，並經原審法院以111年度基
    簡字第550號判處罪刑；又另因搶奪案件（下稱前案搶奪案
    件），經士林地檢署檢察官以111年度偵字第7854號提起公
    訴，並經士林地院以111年度訴字第165號判處罪刑，且抗告
    人所涉前案搶奪案件，經士林地院訊問後，於111年3月30日
    裁定羈押，嗣於111年4月18日釋放出所等情，有本院在監在
    押全國紀錄表、被告前案紀錄表、各該起訴書及聲請簡易判
    決處刑書各1份在卷可參（見原審訴字卷第9至56頁、本院卷
    第17至65頁），而觀諸抗告人所犯本案與前案皆為搶奪、竊
    盜之相同犯罪類型，且本案之犯罪時間分別係111年3月29日
    、111年4月26日、28日、29日，核與前案之犯罪時間（11年
    3月28日）甚是密接，且抗告人於前案搶奪案件甫經士林地
    院釋放出所後，旋再犯本案搶奪、竊盜犯行，自堪認被告確
    有事實足認為有反覆實施同一搶奪、竊盜犯罪之虞，核與刑
    事訴訟法第101條之1第1項第5、6款之羈押要件相符。本院
    審酌抗告人所涉本案搶奪、竊盜罪嫌，嚴重危害社會秩序，
    經權衡國家刑事司法權之有效行使、社會秩序及公共利益、
    抗告人人身自由之私益及其防禦權受限制程度，認為非予繼
    續羈押，無法確保嗣後審判或執行程序之順利進行，因而無
    法以限制住居替代羈押；易言之，對被告維持羈押處分尚屬
    適當且必要，而符合比例原則，是本件羈押事由及必要性仍
    然存在，不能因限制住居而使之消滅。是原裁定經審酌前揭
    各情，認本件聲請應予駁回，即難謂有何違法不當。
　㈢綜上所述，本件抗告人仍有前述羈押原因，並有羈押之必要
    ，復無刑事訴訟法第114條各款所列不得駁回停止羈押聲請
    之情形，原審以前述羈押原因仍然存在，無從以限制住居代
    替羈押，而有繼續羈押之必要，裁定駁回抗告人具保停止羈
    押之聲請，經核於法有據。抗告意旨仍執前詞，提起抗告，
    指摘原裁定不當，為無理由，應予駁回。
據上論斷，應依刑事訴訟法第412條，裁定如主文。
中　　華　　民　　國　　111 　年　　8 　　月　　15　　日
                  刑事第二十一庭審判長法　官  林怡秀
                                      法　官  劉元斐
                                      法　官  蔡羽玄
以上正本證明與原本無異。
不得再抗告。
                                      書記官  陳語嫣
中　　華　　民　　國　　111 　年　　8 　　月　　15　　日